【裁判字號】    98,交聲,180
【裁判日期】    980223
【裁判案由】    聲明異議
【裁判全文】
臺灣彰化地方法院交通事件裁定
移送機關  交通部公路總局臺中區監理所彰化監理站
受處分人
即異議人  甲○○
上列受處分人因違反道路交通管理處罰條例案件，對於交通部公
路總局臺中區監理所彰化監理站所為之彰監四字第裁64－IA0000
000號裁決，聲明異議，本院裁定如下：
    主      文
原處分撤銷。
甲○○處罰鍰新臺幣壹仟捌佰元，並記違規點數3點。
    理      由
一、聲明意旨略以：異議人所有車牌號碼0698-KF 自用小客車於
    民國97年5 月25日為警方逕行舉發交通違規事件（違規單號
    ：彰監四字第裁64－IA0000000 號），依寄存送達違規通知
    單上寄存日期為97年7 月14日，違規單上之應到案日期為97
    年7 月11日，違規通知單寄存日期已在違規單到案日期之後
    ，伊顯然無從享有自行到案接受裁決、陳述意見或按期繳納
    較低罰鍰之利益，其程序與法不符，處以最高罰鍰實難令其
    信服，懇請處以較低罰鍰云云。
二、按「汽車行駛至交岔路口，其行進、轉彎，應遵守燈光號誌
    或交通指揮人員之指揮，遇有交通指揮人員指揮與燈光號誌
    並用時，以交通指揮人員之指揮為準。」，道路交通安全規
    則第102 條第1 項第1 款定有明文。違反者，依道路交通管
    理處罰條例第53條第1 項及第63條第1 項第3 款規定處駕駛
    人新臺幣1,800 元（下同）以上5,400 元以下罰緩，並記違
    規點數3 點」。
三、查：本件異議人所有之車牌號碼0698-KF 號自用小客車，於
    97 年5月25日18時43分許，在花壇鄉台一線「闖紅燈」違規
    ，經彰化縣政府警察局交通隊逕行舉發，上揭違規事實，有
    違反道路交通管理事件裁決書1 紙在卷可憑（彰監四字第裁
    64－IA 0000000號），復為異議人所不否認，是本件違規事
    實洵可確定。惟異議人以其違規單之寄存日期係在違規單到
    案日期之後，其顯然無從享有自行到案接受裁決、陳述意見
    或按期繳納較低罰鍰之利益，其程序與法不符，處以最高罰
    鍰實難令其信服，懇請處以較低罰鍰云云等情置辯。經查：
    本件違規係因車主地址異動無法送達致遭退件，復於97 年7
    月9 日再行掛號交寄，並於97年7 月14日寄存送達於異議人
    車籍地址（彰化縣二水鄉○○路○ 段57號）附近之郵政機關
    「二水郵局」，有彰化縣警察局98年1 月19日彰警交字第09
    80003950號函及所附彰化縣政府警察局交通隊送達證書各1
    紙在卷可稽，可確定本件舉發通知單係於97年7 月14日始合
    法送達於異議人無誤。惟本件係逕行舉發案件，異議人並非
    當場接獲舉發通知單，其若欲於期限內自行繳納罰鍰，則必
    於接獲舉發通知單後，依上載應到案日期內繳納之，今舉發
    通知單上所載「應到案日期」為97年7 月11日，惟該舉發通
    知單合法送達於異議人係97年7 月14日，則異議人縱於甫接
    獲舉發通知單後即刻前往原處分機關繳納，於客觀上顯然不
    能於「應到案日期」前自行到案繳納最低額罰鍰，明顯影響
    異議人權益。綜上所陳，原舉發機關於首次交寄舉發通知單
    時未辦理寄存送達，致未合法送達於異議人，復於第2 次經
    寄存送達予異議人時，卻未更新應到案日期，致異議人無法
    於期限內自行繳納最低額罰鍰，原處分機關乃依首揭規定，
    裁處異議人新臺幣5,400 元罰鍰，原舉發機關前此程序上之
    瑕疵所造成之損害，不應由異議人承擔，衡諸異議人固不爭
    執本件違規事實，只於接獲舉發通知單後請求本院處以繳納
    較低罰鍰等情，認本件異議為有理由，應由本院將原處分撤
    銷，異議人改裁處最低額罰鍰新臺幣1,800 元，並依道路交
    通管理處罰條例第63條第1 項第3 款之規定併計違規點數3
    點，始為公允。
據上論斷，應依道路交通案件處理辦法第20條，裁定如主文。
中    華    民    國    98    年    2     月    23    日
                     交通法庭    法  官    周淡怡
以上正本證明與原本無異。
如不服本裁定，應於裁定送達後五日內向本院提出抗告狀 (須附
繕本)。
中    華    民    國    98    年    2     月    24    日
                                 書記官    陳文新


司法院資訊處製作；財團法人民間司法改革基金會備份。
